臺灣宜蘭地方法院刑事判決　　　　　　　 100年度訴字第22號
公　訴　人　臺灣宜蘭地方法院檢察署檢察官
被　　　告　張惠禎
　　　　　　林正昌
上列被告等因妨害風化案件，經檢察官提起公訴（99年度偵字第
1746號），嗣於本院準備程序進行中，被告先就被訴事實為有罪
之陳述，經裁定進行簡式審判程序，本院判決如下：
    主  文
張惠禎共同犯圖利容留性交罪，處有期徒刑肆月，如易科罰金，
以新臺幣壹仟元折算壹日。
林正昌共同犯圖利容留性交罪，處有期徒刑參月，如易科罰金，
以新臺幣壹仟元折算壹日。
    事  實
一、張惠禎係址設宜蘭縣羅東鎮○○路○段256號「月元緣理容院
    」之經營者，林正昌則為張惠禎以月薪新臺幣（下同）二萬
    元所聘僱之員工，負責在理容院招呼客人。詎張惠禎為謀從
    中抽取性交易對價、林正昌為謀賺取工作薪資，二人竟基於
    意圖使成年女子與不特定男客為猥褻、性交行為而媒介、容
    留以營利之犯意聯絡，自民國99年4月8日起，由張惠禎僱用
    女子徐于雯、李香蘭等人擔任服務生，在上開理容院內，假
    借按摩之名，實際上則經營色情行業，媒介、容留徐于雯、
    李香蘭與不特定男客在該理容院之包廂房間內從事性交、猥
    褻性交易行為，其收費及分帳方式為：按摩男客下體（半套
    ）猥褻性交易者，收費一千四百元，其中七百元由張惠禎分
    得，其餘七百元則歸從事猥褻行為之女子所取得；性交行為
    （全套）性交易者，收費二千四百元，其中七百元由張惠禎
    分得，其餘一千七百元則歸從事性交行為之女子所取得。而
    林正昌則負責於在理容院門口招攬男客入內從事性交、猥褻
    之性交易，並接待男客、為男客安排小姐從事性交易，且代
    為收取性交易之對價。張惠禎、林正昌即以前揭方式，共同
    媒介、容留徐于雯、李香蘭等女子與游豊順等不特定男客在
    「月元緣理容院」包廂房間內從事性交、猥褻之性交易行為
    數次，張惠禎並依前開分帳方式，從中抽取各次性交易之部
    分對價、林正昌則藉此賺取薪資，而以此種方式從中牟利。
    嗣於99年4月16日晚上10、11時許，林正昌先後招攬男客陳
    鴻杰、游豊順進入「月元緣理容店」，且談妥以二千四百元
    之代價從事性交行為性交易，林正昌即帶陳鴻杰進入「月元
    緣理容店」2樓之A3包廂內，且媒介安排李香蘭與男客陳鴻
    杰在該包廂內從事性交行為性交易、帶游豊順進入「月元緣
    理容店」2樓之A6包廂內，且媒介安排徐于雯與男客游豊順
    在該包廂內從事性交行為性交易，嗣於當日晚間11時40分許
    ，為警方臨檢查獲。
二、案經宜蘭縣政府警察局羅東分局報請臺灣宜蘭地方法院檢察
    署檢察官偵查起訴，嗣於本院準備程序進行中，被告先就被
    訴事實為有罪之陳述，經裁定進行簡式審判程序。
    理  由
一、上揭犯罪事實，業據被告張惠禎、林正昌於本院審理時坦承
    不諱（見本院卷第19至20、37頁），核與證人邱炳煌於警詢
    時所證述「我於三年前就將月元緣理容院頂讓給張惠禎經營
    。」之情節（見警卷第20至22頁）、證人李香蘭於警詢時所
    證述「我在月元緣理容院擔任服務生，從事性交易工作。做
    按摩男客下體（半套）猥褻性交易，向客人收費一千四百元
    ，店家收七百元，我實得七百元。做性交行為（全套）性交
    易，向客人收取二千四百元，店家收七百元，我實得一千七
    百元。林正昌負責在門口招攬客人，並向客人收費，帶客人
    到二樓與我們性交易。99年4月13日之前，在月元緣理容院
    內從事性交易行為之次數及內容，我已經忘記了。我記得99
    年4月13日與一名男客為性交行為（全套）性交易、99年4月
    14日與一名男客為性交行為（全套）之交易、99年4月15日
    與二名男客為性交行為（全套）性交易。99年4月16日被查
    獲之前，已經與一名男客完成性交行為（全套）性交易。99
    年4月16日晚間11時40分許，我正在A3包廂與男客陳鴻杰為
    性交行為（全套）性交易時，遭警方臨檢查獲。」之情節（
    見警卷第14至16頁）、證人陳鴻杰於警詢時所證述「99年4
    月16日晚間11時40分許，警方前來月元緣理容院臨檢時，我
    正在月元緣理容院A3包廂與李香蘭做性交行為性交易，當時
    我與李香蘭的上衣都已經脫光了。當天晚上10時40分許，我
    行經月元緣理容院門口前，是林正昌向我招攬，並介紹因為
    店內小姐年紀較大，所以按摩下體（半套）猥褻性交易收費
    一千四百元、性交行為（全套）性交易收費二千四百元。我
    答應並交付二千四百元給林正昌後，林正昌就帶我到2樓A3
    包廂與李香蘭為性交行為性交易。」之情節（見警卷第26至
    28頁）、證人徐于雯於警詢時所證述「99年4月16日晚間11
    時40分許，警方前來月元緣理容院臨檢時，我正在月元緣理
    容院A6包廂與男客游豊順為性交行為（全套）之性交易，當
    時我與游豊順都已經脫光衣服。是林正昌介紹游豊順與我從
    事性交行為（全套）性交易，收費是二千四百元，其中七百
    元由林正昌取走。遭警方查獲之前，我已經在月元緣理容院
    與三名客人從事性交易行為。」之情節（見警卷第17至19頁
    ）、證人游豊順於警詢及檢察官偵訊時所證述「99年4月16
    日晚間11時40分許，警方前來月元緣理容院臨檢時，我正在
    月元緣理容院A6包廂與徐于雯做性交行為性交易，當時我與
    徐于雯都已經脫光衣服。是林正昌介紹我與徐于雯做性交行
    為性交易，收費是二千四百元。被警方查獲之前，我已經在
    月元緣理容院做過二次的性交行為性交易，每次都是林正昌
    介紹安排的。」之情節（見警卷第23至25頁、偵卷第32至33
    頁），均相符合，並有羅東分局臨檢紀錄表一件、月元緣理
    容院營利事業登記證一件、月元緣理容院平面圖、現場照片
    二十四張在卷可稽。依此，足徵被告張惠禎、林正昌前揭上
    開自白確均與事實相符，本件事證已臻明確，被告二人之犯
    行均堪予認定，均應依法論科。
二、按刑法第231條規定「意圖使男女與他人為性交或猥褻之行
    為，而引誘、容留或媒介以營利者，處五年以下有期徒刑，
    得併科十萬元以下罰金。」，其處罰之對象為引誘、容留或
    媒介之人，犯罪構成要件乃以行為人主觀上有營利及使男女
    與他人為性交或猥褻行為之犯意，客觀上有引誘、容留或媒
    介之行為為已足，屬於形式犯。故行為人只要以營利為目的
    ，有使男女與他人為性交或猥褻行為之意圖，而著手引誘、
    容留或媒介行為，即構成犯罪；至該男女與他人是否有為性
    交或猥褻之行為，則非所問，亦不以媒介行為人取得財物或
    利益，始足當之。是其犯罪係即時完成，無待任何具體有形
    之結果可資發生（參見最高法院98年度台上字第862號判決
    意旨）。故核被告張惠禎、林正昌之所為，均係犯刑法第23
    1條第1項之圖利容留性交罪。被告張惠禎、林正昌媒介成年
    女子與男客從事性交、猥褻性交易之低度行為，應為其後容
    留之高度行為所吸收，均不另論罪。又刑事法若干犯罪行為
    態樣，本質上原具有反覆、延續實行之特徵，立法時既予特
    別歸類，定為犯罪構成要件之行為要素，則行為人基於概括
    之犯意，在密切接近之一定時、地持續實行之複次行為，倘
    依社會通念，於客觀上認為符合一個反覆、延續性之行為觀
    念者，於刑法評價上，即應僅成立一罪。學理上所稱「集合
    犯」之職業性、營業性或收集性等具有重複特質之犯罪均屬
    之，例如經營、從事業務、收集、販賣、製造、散布等行為
    概念者是（參見最高法院95年度台上字第4686號判決意旨）
    ，衡以意圖使女子與他人為性交、猥褻之性交易行為，而媒
    介、容留以營利者，依其犯罪內容，客觀上本即有於短時內
    密集、反覆實行犯罪之性質，行為人主觀上亦係基於反覆實
    施之犯意為之，故如將各次媒介、容留行為在刑法上逐一評
    價並分別論處罪刑，將產生刑罰過重之不合理現象，是被告
    二人自99年4月8日起至99年4月16日間，多次媒介、容留女
    子與他人為性交、猥褻性交易行為以營利，應論以集合犯之
    包括一罪。另被告張惠禎、林正昌間，就上開犯行，有犯意
    聯絡與行為分擔，均應論以共同正犯。茲審酌被告張惠禎、
    林正昌之素行、智識程度；犯罪之動機、目的、手段；被告
    張惠禎係理容院經營者，並聘僱被告林正昌為員工，被告二
    人不思合法經營理容院，竟為牟利而共同媒介、容留成年女
    子與男客為性交、猥褻之性交易行為，影響社會善良風氣頗
    鉅，本應予嚴懲，惟考量被告二人於審理中均已坦承犯行，
    知所悔悟，且犯罪時間不長等一切情狀，酌情分別量處如主
    文所示之刑，並均諭知易科罰金之折算標準，以示警懲。
據上論斷，應依刑事訴訟法第273條之1第1項、第299條第1項前
段，刑法第28條、第231條第1項、第41條第1項前段，刑法施行
法第1條之1，判決如主文。
本案經檢察官陳錦雯到庭執行職務。
中    華    民    國    100    年    2    月    11    日
                  刑事第二庭法  官  劉家祥
以上正本證明與原本無異。
如不服本判決應於收受本判決後10日內向本院提出上訴書狀，並
應敘述具體理由。若未敘述理由者，應於上訴期間屆滿後20日內
向本院補提理由書狀（均須按他造當事人之人數附繕本）。
                            書記官  葉書毓
中    華    民    國    100    年    2    月    11    日
附錄本案論罪科刑法條：
中華民國刑法第231條第1項
意圖使男女與他人為性交或猥褻之行為，而引誘、容留或媒介以
營利者，處5年以下有期徒刑，得併科100,000元以下罰金。以詐
術犯之者，亦同。

中華民國刑法施行法第1條之1（罰金貨幣單位與罰鍰倍數）
中華民國九十四年一月七日刑法修正施行後，刑法分則編所定罰
金之貨幣單位為新臺幣。
九十四年一月七日刑法修正時，刑法分則編未修正之條文定有罰
金者，自九十四年一月七日刑法修正施行後，就其所定數額提高
為三十倍。但七十二年六月二十六日至九十四年一月七日新增或
修正之條文，就其所定數額提高為三倍。